臺灣高等法院交通事件裁定　　　　　　　　　　　　九十一年度交抗字第七一號
　　抗　告　人
　　即受處分人　甲○○
右抗告人因違反交通管理處罰條例案件，不服臺灣臺北地方法院中華民國九十一年八
月十三日裁定（九十一年度交聲字第五七七號），提起抗告，本院裁定如左：
    主  文
抗告駁回。
    理  由
一、按交岔路口一０公尺內，不得臨時停車；或設有禁止停車標誌、標線之處所不得
    停車。道路交通安全規則第一百十一條第二款、第四款定有明文，是汽車駕駛人
    如在禁止臨時停車之交岔路口一０公尺內停車者，主管機關乃可依道路交通管理
    處罰條例第五十六條第一項第一款「汽車駕駛人停車時，有左列情形之一者，處
    新台幣（下同）六百元以上一千二百元罰鍰：一、在禁止臨時停車處所停車者。
    」規定對行為人處以六百元以上一千二百元以下之罰鍰。次按逕行舉發違反道路
    交通管理事件，經汽車所有人依通知單之應到案日期前到案，並告知違規駕駛人
    姓名、身分證統一編號及住址者，處罰機關應即另行通知違規駕駛人到案依法處
    理；逾應到案日期，處罰機關應依道路交通管理處罰條例第八十五條第三項規定
    處罰該汽車所有人，違反道路交通管理事件統一裁罰標準及處理細則第二十四條
    亦定有明文。
二、原處分機關之裁決意旨：抗告人即受處分人甲○○所有車號ＣＩ－二九六三號自
    用小客車，於民國九十年十二月二十一日下午四時五分左右，停放在台北市○○
    路○段六十六巷與興隆路交岔路口一０公尺內，而為台北市政府警察局文山一分
    局（下稱：文山一分局）復興派出所員警曾偉錠以拍照之方式採證，並以受處分
    人所有之車輛有違反前揭道路交通管理處罰條例第五十六條第一項第一款規定之
    行為掣單舉發，經將舉發單（詳見原審卷第七頁）送達於受處分人後，受處分人
    雖於舉發通知單上所載應到案日期前向原處分機關提出申訴，惟未告知受處分人
    ，經原處分機關函請舉發單位即文山一分局調查結果，仍認受處分人有前開違規
    行為，原處分機關乃依前揭道路交通管理處罰條例第五十六條第一項第一款及違
    反道路交通管理事件統一裁罰標準表之規定，裁處受處分人罰鍰九百元（詳見原
    審卷第九頁）。
三、原審裁意旨略以：查受處分人於前述時間將其所有之上開車號自用小客車在前述
    地點違規停車之違規事實，有員警之採證相片一張在卷可稽（詳見原審卷第八頁
    ），按交岔路口一０公尺內，不得臨時停車，道路交通安全規則第一百十一條第
    二款定有明文，而所謂「交叉路口」之型態並未將巷道與其臨近之道路系統交叉
    路口之道路予以排除，故凡交叉路口十公尺內均屬道路交通管理處罰條例第三條
    第一款所規定之道路，均應依道路交通管理處罰條例第五十六條第一項第一款之
    規定辦理，此有交通部八十二年八月二十四日交路字第０三二七三二號函可參。
    又駕駛人應知交岔路口一０公尺內停車，除了會增加行進中車輛轉彎之困擾外，
    也會妨礙行進中車輛其駕駛人轉彎時之視野，故交岔路口一０公尺內不得臨時停
    車，乃無待主管機關於交岔路口再設立任何標誌、標線。是受處分人雖以前開情
    詞置辯，尚難認其辯解可採，本件事證明確，受處分人所有之該部汽車有前開違
    規行為堪以認定。受處分人確有在前揭時間在禁止臨時停車之交岔路口一０公尺
    內違規停車之事實，且於應到案日期前申訴，原處分機關依前揭道路交通管理處
    罰條例第五十六條第一項第一款及違反道路交通管理事件統一裁罰標準表之規定
    ，裁處受處分人罰鍰九百元，核無違誤，本件受處分人之異議為無理由，自應將
    其異議駁回等語。
四、抗告意旨略以：在未劃紅線、黃線之標線路段，可臨時停車，是大多數駕駛人共
    同之認知，執法員警不應不考慮民眾普遍認知。若如此執法視為得當，豈不是使
    大部分民眾與政府在情感上劃上一道鴻溝，互信又何以建立。劃置禁止臨時停車
    之標線，仍為執行交通單位應有及必要之作為，而捨棄應有之作為，行告發取締
    之實，怎不讓人民視為衝業績趕績效，枉顧程序正義之浮濫告發。伊所有之車輛
    乃停於興隆路四段六十六巷口進入該單行道之左側，非處分理由三所述增加行進
    中車輛轉彎之困擾及妨礙行進中車輛其駕駛人轉彎時之視野，顯然處分所述之理
    由與事實不符。請撤銷原處分云云。
五、惟按交岔路口一０公尺內，不得臨時停車；或設有禁止停車標誌、標線之處所不
    得停車。道路交通安全規則第一百十一條第二款、第四款定有明文。由該條將上
    開二款併列處罰之立法例，顯見其所稱禁止停車之處所，有二種不同之性質，其
    一為經主管機關為顧及交通順暢、安全之考量，劃設標線或設置標誌後始禁止停
    車之處所；另為如交岔路口、公共汽車招呼站一０公尺內、消防栓等禁止臨時停
    車處所，此等處所本質上即屬禁止停車之處所，自不待主管機關劃設或設置標線
    、標誌，若有所劃設或設置，則僅具有提醒、督促駕駛人注意之作用而已。是受
    處分人將車停放於交岔路口一０公尺內，依前開說明，係本質上不得臨時停車之
    處所。再觀前開規定可知，駕駛人有前開違規之行為足以對交通秩序之順暢及安
    全造成威脅，已符合該條規定之要件，自不以已生危險或損害為必要，是受處分
    人辯稱，其未增加行進中車輛轉彎之困擾及妨礙行進中車輛其駕駛人轉彎時之視
    野云云，自不足採。其違規事實明確，原審法院據以駁回受處分人之異議，核無
    不當。受處分人之抗告意旨，為無理由，應予駁回。
據上論斷，應依道路交通案件處理辦法第二十六條，刑事訴訟法第四百十二條，裁定
如主文。
中    華    民    國      九十一    年      九      月      三十        日
                              台灣高等法院交通法庭
                                  審判長法  官  陳  貽  男
                                        法  官  李  世  貴
                                        法  官  陳  憲  裕
右正本證明與原本無異。
不得再抗告。
                                        書記官  劉  育  妃
中    華    民    國      九十一    年      十      月      一          日
